臺灣桃園地方法院刑事判決　　　　　　 96年度簡上字第192號
上　訴　人
即　被　告　乙○○
上列上訴人即被告因傷害等案件，不服本院95年度壢簡字第2430
號，中華民國96年1 月31日第一審簡易判決（聲請簡易判決處刑
案號：臺灣桃園地方法院檢察署95年度偵字第23317 號），提起
上訴，本院管轄之第二審合議庭判決如下：
    主      文
上訴駁回。
乙○○緩刑貳年。
    事實及理由
一、本案經本院管轄第二審之合議庭審理結果，認原審以被告所
    犯刑法第140 條第1 項之當場侮辱公務員罪、同法第135 條
    第1 項之對執行職務公務員強暴罪及同法第277 條第1 項之
    普通傷害罪，犯行明確，並依刑法第140 條第1 項、第277
    條第1 項、第135 條第1 項、第55條、第41條第1 項前段、
    第51條第6 款，刑法施行法第1 條之1 第1 項、第2 項前段
    ，分別就當場侮辱公務員犯行部分判處被告拘役40日，如易
    科罰金，以新臺幣1,000 元折算1 日。就傷害犯行部分判處
    被告拘役50日，如易科罰金，以新臺幣1,000 元，應執行拘
    役80日，如易科罰金，以新臺幣1,000 元折算1 日，經核認
    事用法並無不合，量刑亦稱妥適，應予維持，並引用原審判
    決書記載之事實、證據及理由（如附件）。
二、上訴人即被告上訴意旨略以：被告業於95年12月5 日，與告
    訴人即執行職務員警甲○○就傷害部分達成和解，惟因被告
    不諳法律，且告訴人甲○○亦因一時疏忽，而未及時於第一
    審簡易判決前向本院為撤回告訴之表示，又被告尚有小孫女
    要養，求予緩刑等語。經查：
（一）按告訴乃論之罪，告訴人於第一審言詞辯論終結前，得撤
      回其告訴，刑事訴訟法第238 條第1 項定有明文。又此項
      告訴人撤回告訴時期限制，其立法目的係因此等案件審理
      業已成熟，適於為判決（最高法院19年上字第1362號判例
      意旨參照），並避免告訴人操縱訴訟程序及輕視裁判之流
      弊。是同此意旨，得不經通常審理程序逕為簡易判決處刑
      之案件，告訴人至遲須於法院以案件成熟而作成判決前撤
      回告訴，始稱適法。況告訴，乃訴訟條件，並非處罰條件
      ，檢察官以告訴乃論之罪起訴（或聲請簡易判決），未經
      告訴，或其告訴經撤回者，其訴追條件固屬欠缺；如已經
      告訴，且於法院判決前尚未撤回告訴，其訴追條件本已具
      備，如法院判決後，仍許告訴人撤回告訴，於法院審判權
      之行使，不甚完整，無異使司法作用，繫於個人之意思，
      且不足以防止告訴權之濫用，此觀刑事訴訟法第354 條規
      定「上訴於判決前，得撤回之」之法理自明。為避免告訴
      人以告訴為恫嚇被告之工具等流弊，簡易庭於案件審理業
      已成熟適於為判決而作成判決後，自不容告訴人再行撤回
      告訴，縱有告訴人於簡易判決作成後再具狀撤回告訴，對
      原已合法作成之簡易判決，亦不生影響。
（二）經查，本件原審以被告於警詢及偵查時之供述、證人即告
      訴人甲○○警員於偵查時之結證、天晟醫診斷證明書、警
      用巡邏車及甲○○之制服遭被告以腳踢踹污損之照片6 張
      為據，認事證明確，案件業已成熟，不經通常審判程序，
      而於96年1 月31日，逕以簡易判決處刑。而被告遲至96年
      5 月7 日本院第二審準備程序時始提出告訴人甲○○出具
      之撤回告訴狀，揆諸前揭說明，告訴人甲○○撤回告訴顯
      非適法。
（三）綜上，被告上訴意旨以告訴人業經撤回告訴，指摘原判決
      不當，並非可採，其上訴為無理由，應予駁回。惟查被告
      前未曾受有期徒刑以上刑之宣告，有卷附臺灣高等法院被
      告前案紀錄表在卷可稽，本院審酌被告因一時失慮誤觸刑
      章，事後已取得告訴人諒解，經此起訴審判，當知所警惕
      ，信無再犯之虞等各情，認其所宣告之刑以暫不執行為適
      當，爰依刑法第74條第1 項第1 款之規定，併諭知緩刑2
      年，以啟自新。
據上論斷，依刑事訴訟法第455 條之1 第1 項、第3 項、第368
條、第373條，刑法第74條第1項第1款，判決如主文。
本案經檢察官薛植和到庭執行職務。
中　　華　　民　　國　　96　　年　　5 　　月　　30　　日
  　　            刑事第二庭審判長法　官 徐培元
                                  法  官 尹  良
                  　              法  官 林蕙芳
以上正本證明與原本無異。
不得上訴。
    　　　　　　　　　　　　　　　書記官　李佩玲
中　　華　　民　　國　　96　　年　　5 　　月　　30　　日
